臺灣高等法院刑事判決　　　　　　　　94年度上訴字第3247號
上　訴　人　臺灣板橋地方法院檢察署檢察官
上　訴　人
即　被　告　甲○○
　　　　　　　　　　（另案在臺灣桃園監獄執行中）
　　　　　　丙○○
共　　　同
指定辯護人　義務辯護律師陳信至
上列上訴人等因被告等違反毒品危害防制條例案件，不服臺灣板
橋地方法院93年度訴字第2397號，中華民國94年5月18日第一審
判決（起訴案號：臺灣板橋地方法院檢察署93年度偵字第15336
號），提起上訴，本院判決如下：
    主  文
原判決關於甲○○販賣第二級毒品、持有第一級毒品及所定執行
刑部分、丙○○販賣第二級毒品部分均撤銷。
甲○○共同連續販賣第二級毒品，累犯，處有期徒刑柒年捌月，
扣案第二級毒品甲基安非他命（共淨重壹佰玖拾玖點零陸公克、
驗餘淨重壹佰玖拾捌點玖參公克）沒收銷燬之；盛裝上開甲基安
非他命之包裝袋柒個、門號00000000000、0000000000號行動電
話各壹支、分裝袋伍拾貳個均沒收；未扣案販賣第二級毒品所得
新台幣貳萬肆仟元沒收，如全部或一部不能沒收時，以其財產抵
償之。又持有第一級毒品，處有期徒刑壹年，扣案第一級毒品海
洛因（共淨重陸拾捌點零玖公克、驗餘淨重陸拾柒點玖零公克）
沒收銷燬之。應執行有期徒刑捌年陸月，扣案第二級毒品甲基安
非他命（共淨重壹佰玖拾玖點零陸公克、驗餘淨重壹佰玖拾捌點
玖參公克）、第一級毒品海洛因（共淨重陸拾捌點零玖公克、驗
餘淨重陸拾柒點玖零公克）沒收銷燬之；盛裝上開甲基安非他命
之包裝袋柒個、門號00000000000、0000000000號行動電話各壹
支、分裝袋伍拾貳個均沒收；未扣案販賣第二級毒品所得新台幣
貳萬肆仟元沒收，如全部或一部不能沒收時，以其財產抵償之。
丙○○共同連續販賣第二級毒品，處有期徒刑柒年貳月，扣案第
二級毒品甲基安非他命（共淨重壹佰玖拾玖點零陸公克、驗餘淨
重壹佰玖拾捌點玖參公克）沒收銷燬之；盛裝上開甲基安非他命
之包裝袋柒個、門號00000000000、0000000000號行動電話各壹
支、分裝袋伍拾貳個均沒收；未扣案販賣第二級毒品所得新台幣
貳萬肆仟元沒收，如全部或一部不能沒收時，以其財產抵償之。
其他上訴駁回。
    事  實
一、甲○○曾因違反毒品危害防制條例案件，經本院於民國88年
    11月17日以87年度上訴字第2760號判處有期徒刑5月，並經
    最高法院於90年4月26日以90台上字第2514號駁回上訴；又
    因違反毒品危害防制條例案件，經臺灣板橋地方法院於90年
    8月9日以90年度訴字第1209號判處有期徒刑8月（施用第一
    級毒品）、6月（施用第二級毒品），應執行有期徒刑1年，
    與前開徒刑接續執行，於92年7月29日縮短刑期假釋出監，
    至同年10月24日縮刑假釋期滿，未經撤銷，以已執行論。
二、甲○○與其同居女友丙○○二人，均明知甲基安非他命係毒
    品危害防制條例第2條第2項第2款所規定之第二級毒品，不
    得非法持有、販賣，詎共同基於販賣營利之意圖，並基於概
    括犯意，93年5月間起至同年8月間，以甲○○所有之門號00
    00000000號行動電話、丙○○所有之門號0000000000號行動
    電話與買主聯絡販賣事宜後，再由甲○○、丙○○二人一同
    或各自將第二級毒品甲基安非他命依雙方約定地點交付購買
    者，情形如下：(1)販賣給柯茂林二次，一次93年5月間，在
    柯茂林臺北縣五股鄉○○路○段52巷7之10號工廠，賣新臺幣
    （下同）2,000元甲基安非他命，從中賺取300元；一次93年
    8月間，在臺北縣土城市○○路附近雲林鵝肉城，賣3,000元
    甲基安非他命，從中賺取500元。此次陳崑峰亦陪同柯茂林
    在場，而由丙○○下車拿甲基安非他命交付柯茂林。(2)於93
    年8月間，在臺北縣中和市南勢角，販賣給戊○○一次，重
    量半兩，價錢15,000元，從中賺取2,000元。(3)於93年5月14
    日、8月1日賣給綽號「老施」之成年男子二次，每次2,000
    元，從中賺取300元，其中93年8月1日在臺北縣土城市○○
    路7-11超商交付。(4)於93年5月12日中午與丁○○聯絡販賣
    2,000元甲基安非他命，而於翌（13）日中午在臺北縣土城
    交流道附近某加油站交付，但尚未收取對價。以上共販賣
    26,000元甲基安非他命，得款24,000元。
三、甲○○明知海洛因係毒品危害防制條例第2條第2項第1款所
    規定之第一級毒品，不得持有，竟另基於持有第一級毒品海
    洛因之犯意，於93年9月16日為警查獲前某日，因年籍不詳
    綽號「南哥」之成年男子積欠10萬元債務，將褐色海洛因2
    包交予甲○○，作為上開債務質押用（上開2包與其他扣案3
    包甲○○供己施用之海洛因，嗣於鑑定時合在一起，已無從
    個別秤重，5包共淨重68.09 公克、驗餘淨重67.90公克、純
    質淨重42.98公克，上開2包淨重逾5公克）。詎甲○○予以
    收受而持有上開海洛因，直至後述為警查獲時止。
四、嗣於93年9月16日上午11時30分許，甲○○與丙○○在臺北
    縣中和市○○路77號「皇城汽車旅館」101室，為警持搜索
    票查獲，並當場扣得「南哥」所交付質押之褐色海洛因2包
    及供甲○○自己施用之海洛因3包，以上海洛因合計共5包（
    扣案毛重71.47公克、淨重68.09公克、鑑定驗餘淨重67.90
    公克、空包裝重4.05公克、純質淨重42.98公克）及甲○○
    所有供販賣之甲基安非他命7包（總淨重199.06公克，經取
    樣0.13公克鑑驗用罄，剩餘198.93公克）、甲○○所有供販
    賣安非他命使用之門號0000000000號行動電話1支、分裝袋
    52個；自丙○○之背包內扣得供販賣第二級毒品安非他命時
    對外聯繫使用之門號0000000000號行動電話1支。而甲○○
    與丙○○經警對其二人採集尿液送驗結果，甲○○之尿液呈
    海洛因代謝物嗎啡及安非他命類陽性反應（施用毒品部分另
    案審理），丙○○之尿液則呈安非他命類陽性反應（經檢察
    官聲請原審法院裁定送觀察、勒戒）。
五、案經臺北市政府警察局移送臺灣板橋地方法院檢察署檢察官
    偵查起訴。
    理  由
一、販賣第二級毒品部分：
（一）訊據被告甲○○對於上揭時地多次販賣第二級毒品甲基安
      非他命（以下以安非他命稱之）之事實供承不諱，被告丙○○則矢口否認有何上開販賣犯行，辯稱：其雖於93年8
      月間有幫甲○○拿過一次安非他命給友人，但該人並沒有
      來；有接過「老施」打來的電話，說是什麼3,000元，其
      以為是要介紹援交，又有一次是「老施」要其幫忙調安非
      他命，但其表示沒有辦法，故沒有幫忙調；丁○○一次在
      電話中說要調2,000元，其亦沒有幫忙調；至於戊○○則
      不認識，也沒有賣過安非他命給戊○○云云。
（二）惟查：
    １被告甲○○自承綽號為「黑龜」（見第15336號偵查卷第
      12頁），並對於上揭販賣安非他命之事實供承不諱，分述
      如下：
      (1)販賣柯茂林、陳崑峰部分：
        被告甲○○於原審供稱：其曾販賣安非他命給陳崑峰
          、柯茂林，於93年5、6月間，賣給柯茂林3,000元安
          非他命重3公克，是在柯茂林之五股工廠，每次賺500
          元，共賣二次，前後相隔一星期。賣給陳崑峰也是二
          次，93年7、8月間，在土城市，一次2,000元賺300元
          、一次3,000元賺500元（見原審卷第83至84頁），又
          稱：3,000元重量約3至5公克、5,000元重量約5至7公
          克，前後共賣柯茂林、陳崑峰安非他命2、3次（見原
          審卷第261、264頁）。
        證人柯茂林於警詢時稱：其以0000000000或00000000
          撥打「黑龜」（即被告甲○○）0000000000號電話購
          買安非他命。自93年5月至7月中旬，共購買四至五次
          ，以2、3千元購買1公克許，最貴是7、8千元（重量
          不清楚）。「黑龜」親自交付安非他命一次，其他都
          是叫一位女子交付安非他命（見第15336號偵查卷第2
          9頁），並指認甲○○及丙○○之照片，即為「黑龜
          」及該名女子（見第15336號偵查卷第30頁）。嗣於
          偵查中稱：93年5至7月間，一次在土城市○○路雲林
          鵝肉城，一次送到其五股民義路2段52巷7之10號工廠
          ，都是買安非他命，約2千至3千元一小包（見第1533
          6號偵查卷第180頁）。甲○○、丙○○二人都有交付
          安非他命，丙○○以一個小袋子包著，她知道是毒品
          等語（見第15336號偵查卷第181頁）。
        證人陳崑峰於警詢時稱：其幫友人向甲○○購買毒品
          ，丙○○曾於拿毒品交易時見過面（見第15336號偵查
          卷第34頁），並指認被告甲○○及丙○○二人（見第
          15336號偵查卷第34至35頁）。於93年8月間，以0000
          000000號電話打甲○○0000000000號電話，在臺北縣
          土城市雲林鵝肉店前交易毒品，以3,000元購買安非
          他命一小包，只買過一次（見第15336號偵查卷第35
          頁）。嗣於偵查中稱：93年7月左右，其與柯茂林在
          金城路雲林鵝肉城，有看到丙○○與柯茂林在交易（
          見第15336號偵查卷第185頁）。
        則依證人柯茂林及陳崑峰所述，證人柯茂林確定向被
          告二人購買安非他命之次數為二次，一次在土城市○○路雲林鵝肉城，一次是送到其民義路2段52巷7之10
          號工廠，與被告甲○○前揭所稱二次之次數相同。而
          證人陳崑峰確定之次數為93年8月間一次，在臺北縣
          土城市○○路雲林鵝肉城，該次是陪同柯茂林去，實
          際上由丙○○下車（詳見後述）與柯茂林交易。故被
          告二人賣給柯茂林、陳崑峰之次數總共是二次（陳崑
          峰所稱之雲林鵝肉城此次，與在雲林鵝肉城賣給柯茂
          林該次為同一次）。因此，堪認被告二人販賣給柯茂
          林二次，一次93年5月間在柯茂林臺北縣五股鄉○○
          路○段52巷7之10號工廠，一次93年8月間，在雲林鵝
          肉城，此次陳崑峰亦在場。
        嗣被告甲○○亦於本院確認販賣給柯茂林安非他命之
          次數是二次，一次在五股民義路、一次在雲林鵝肉城
          ，一次2千元、一次3千元，在雲林鵝肉城此次是3千
          元，沒有單獨賣給陳崑峰過等情（見本院卷第84、12
          4頁）。經與前揭證人柯茂林、陳崑峰所述參互以觀
          ，足認其此次所述經反覆細思，內容明確且與證人柯
          茂林、陳崑峰於偵查中確認之情節大致相同，堪認真
          實。
        而證人柯茂林、陳崑峰前於警詢、被告甲○○前所述
          次數及販賣情節不甚一致部分，衡情憑大約印象粗略
          描述，自未如本院所認定上情，係經其等事後細思予
          以確認且可相互印證之事實具可信性。另依卷內監聽
          譯文所載，柯茂林曾於93年8月6日、同年8月9日與被
          告甲○○0000000000號行動電話聯絡，內容提及要拿
          多少錢、多少量等（見第15336號偵查卷第123頁譯文
          序別239、255），陳崑峰於93年8月10日、同年8月14
          日與被告甲○○0000000000號行動電話聯絡，內容亦
          提到多少錢、多少量等（見第15336號偵查卷第123頁
          序別262、第124頁序別298）。惟單依內容以觀，未
          能認定有販賣安非他命之事實，被告甲○○亦稱：都
          是在電話裡談一下而不了了之，並未真正販賣安非他
          命（見本院卷第124頁），而證人柯茂林、陳崑峰亦
          未述及上開各次亦有向被告二人購買安非他命之情事
          ，自無從認定另有何販賣柯茂林、陳崑峰安非他命之
          事實。
        被告丙○○雖否認與被告甲○○共同販賣安非他命給
          柯茂林、陳崑峰，然：
          (甲)依前揭所述，93年8月間，在雲林鵝肉城前交付3,
            000元安非他命給柯茂林之人，即為被告丙○○。
          (乙)被告丙○○前於警詢時供稱：曾幫甲○○送安非他
            命給柯茂林約三、四次（見第15336號偵查卷第23
            頁），又稱；曾於93年8月間，陳崑峰向甲○○購
            買3,000元安非他命，其幫甲○○在臺北縣土城市
            雲林鵝肉店路口送給陳崑峰，其與甲○○大約三、
            四個月前，租屋在雲林鵝肉店附近，雲林鵝肉店距
            離租住之臺北縣土城市○○路3段255號13樓約步行
            3分鐘（見第15336號偵查卷第23、24頁）。於偵查
            中稱：柯茂林、陳崑峰有請其幫忙調毒品，但只有
            一次（見第15336號偵查卷第82頁）。嗣於原審則
            改稱：警詢時承認共同販賣是因為遭刑求，其不認
            識柯茂林、陳崑峰，於93年8月間有幫甲○○拿過
            一次安非他命給朋友，但該友人沒有來，故未交付
            ，其想應在交易毒品云云（見原審卷第125、160頁
            ）。
          (丙)惟其於原審供稱：幫甲○○送過一次安非他命，是
            送到土城市○○路雲林鵝肉城，那次是柯茂林與陳
            崑峰二人一起來（見原審卷第269頁），該次是吳
            堂耀約好毒品交易，但甲○○沒辦法過去，其即幫
            甲○○送毒品過去，甲○○沒有過去，不過沒有收
            錢（見原審卷第267頁），亦承認有送安非他命到
            雲林鵝肉城給柯茂林與陳崑峰，只是否認有收錢。
            則其承認在雲林鵝肉城送安非他命給柯茂林、陳崑
            峰一次，與前於警詢與偵查中供認送安非他命至雲
            林鵝肉城給柯茂林、陳崑峰之情節相同。而被告吳
            堂耀亦稱：有一次在土城金城路雲林鵝肉城，其在
            開車，不方便下車，即請丙○○幫忙拿安非他命等
            情（見原審卷第261頁），對照證人柯茂林、陳崑
            峰前揭所述，可知93年8月間，在雲林鵝肉城此次
            ，被告丙○○確實出面交付安非他命，且當時被告
            甲○○與丙○○均前往，而甲○○在車上，丙○○
            下車交付安非他命，並非被告丙○○所稱：其一人
            前往而已。而被告丙○○嗣於本院又更異前詞，改
            稱：甲○○在開車，其只是在旁邊云云（見本院卷
            第84頁），衡情目的在與被告甲○○所述二人同去
            之供詞一致，並藉以否認自己下車交付之犯行。然
            由此益見，該次確實二人同去，而由被告丙○○下
            車交付安非他命無訛。
          (丁)又被告丙○○雖於原審辯稱：該次送安非他命給柯
            茂林、陳崑峰，沒有收錢，惟此與其前所辯：對方
            沒有來之情節迥然不同，可見無非脫免自己參與販
            賣安非他命之罪責。而被告甲○○於原審所述：此
            次柯茂林說沒有錢，先欠著云云（見原審卷第265
            頁），顯亦係迴護丙○○之詞。
          (戊)至於被告丙○○前揭警詢筆錄，經原審勘驗結果，
            係採一問一答方式，簡要記載被告丙○○之答話內
            容，且被告丙○○之供述內容與警詢筆錄記載意旨
            一致，警詢全程連續錄音並無中斷，問答之間有打
            字聲音，且有停等打字之時間，除詢問之警員外，
            另有一位製作筆錄警員之聲音，該二位警員就如何
            詢問或記載被告丙○○供述而有相互交談，偶爾製
            作筆錄之警員會就其不清楚之處插話詢問被告袁玉
            玲。詢問過程中被告丙○○語氣自然、流暢，並無
            明顯遭警恐嚇、威脅、暴力、利誘、詐欺或其他不
            正方法等情形（見原審卷第253、170頁、本院卷第
            127至138頁）。且被告丙○○於93年9月17日下午2
            時36分許在臺灣板橋地方法院檢察署接受檢察官訊
            問，同日下午7時30分許在原審羈押調查訊問時，
            亦非但均未為任何於警詢時有遭警脅迫或毆打刑求
            抗辯之陳述，反而明確供稱：「（為何他們會這樣
            講？）因為他們有叫我們幫他調安非他命，時間地
            點忘記了，只有一次」等語（見第15336號偵查卷
            第81頁反面至第82頁、原審聲羈卷第3頁），是被
            告丙○○所辯：於警詢時遭警察刑求逼供云云，顯
            與常情相悖，不足採信。故其警詢時之自白非出於
            不正之方法取得，如經調查與事實相符，依法自得
            為證據，分述如下：
            I其於警詢所稱：送給柯茂林約三、四次之供述，
              除前揭在雲林鵝肉城由陳崑峰陪同該次可以證明
              外，其他並無證據證實，難認與事實相符。
            II而警詢所自白在雲林鵝肉城送交3,000元安非他
              命給陳崑峰該次，即陳崑峰與柯茂林均在場，堪
              認屬實，自可為證。
            III因此，被告丙○○有與被告甲○○共同販賣安非
              他命給施茂林，其中一次陳崑峰陪同在場之情至
              明。被告丙○○否認共同販賣顯無可採。至其辯
              護人於辯論終結後，另具狀請求傳訊證人陳崑峰
              ，因事證已明，核無必要。
        證人陳崑峰雖於警詢時稱：曾於土城市雲林鵝肉城為
          友人「福林」向甲○○購買安非他命一次（見第1533
          6號偵查卷第35頁），被告甲○○亦於原審稱：曾與
          「福林」在中和市交易一次（見原審卷第264頁）云
          云。然前揭在雲林鵝肉城購買此次，即陪同柯茂林前
          去購買該次。嗣被告甲○○亦於本院澄清：在雲林鵝
          肉城此次，是賣給柯茂林、陳崑峰，沒有另外賣給「
          福林」之人（見本院卷第84頁），依監聽譯文，亦無
          賣給「福林」之相關事證，故自不得認另有販賣安非
          他命給「福林」之情事。
      (2)販賣戊○○部分：
        被告甲○○於原審供稱：賣給戊○○三次，都在中和
          南勢角，半兩或一兩，半兩1萬5千元，賺2,000元（
          見原審卷第264頁）。於本院陳稱：賣給戊○○都是
          半兩，沒有一兩，次數是二次，不是原審講的三次（
          見本院卷第106頁）。
        參以監聽譯文中被告甲○○以其0000000000行動電話
          與戊○○0000000000號行動電話於93年8月11日聯絡
          （見第15336號偵查卷第123頁序別271、第124頁序別
          277），而被告甲○○自承上開內容有提及安非他命
          ，此即販賣給戊○○二次之其中一次，另一次在此之
          前。由內容觀之，提到「硬的」「一半」，即安非他
          命半兩之意，足以佐證被告甲○○關於此次販賣蘇芳
          儀之自白堪以採信。
        至於被告甲○○自白販賣戊○○之另外一次，並無證
          據足資佐證，自不得僅憑其自白即遽入於罪。
      (3)販賣「老施」部分：
        被告甲○○於原審供稱：與「老施」在秀朗橋交易三
          、四次（見原審卷第264頁），嗣於本院改稱：確定
          賣給「老施」二次（見本院卷第107頁）。
        參以監聽譯文顯示：「老施」以其0000000000行動電
          話與被告丙○○000000000行動電話分別於93年5月14
          日晚上8時9分（一通）、93年8月1日16時49分（二通
          ）聯絡，內容提到要二張，8月1日並約定在土城市○○路7-11超商見面（見檢察官補充理由書附件監聽譯
          文第2頁編號137、93年乙○博治監續字第312號卷附
          監聽譯文序別196、197）。被告甲○○供承：內容為
          「老施」購買2000元安非他命，其與丙○○二人電話
          互相接來接去等語（見本院卷第107頁），足以佐證
          其前揭販賣二次安非他命給「老施」之自白屬實。
        至於被告丙○○0000000000行動電話另於93年8月11
          日17時24分、18時05分、18時25分有三通與「老施」
          00 00000000行動電話聯絡，內容提到「三張」、「
          一個燈泡」等關涉安非他命之內容（見第15336號偵
          查卷第123、124頁序別272、274、280）。被告吳堂
          耀稱：此次沒有真正交易，被告丙○○稱：開始由其
          接電話，雖前二通相約見面，但不了了之，並未成交
          。最初以為3千是找女生，後來知道是要安非他命，
          並未答應（見原審卷第161、268頁、本院卷第107、
          108頁），對照上開最後一通譯文，丙○○一方表示
          ：「……真的，我真的也沒有了，再見」，可見說到
          最後並未成交，是上開販賣事實尚難證明。
        至被告丙○○於警詢時雖稱：有販賣安非他命給「老
          施」，93年9月7日賣1,000元云云（見第15336號偵查
          卷第21頁），惟此次並無證據可資證明，自難遽予認
          定。
      (4)販賣丁○○部分：
        被告甲○○於原審稱：此次將安非他命丟在加油站，
          沒有收錢（見原審卷第264頁），參以被告丙○○000
          0000 000號行動電話與丁○○0000000000行動電話間
          於93年5月13日中午12時0分、12時5分、同年5月13日
          中午12時40分四通電話之譯文內容（見檢察官94年4
          月12日補充理由書附件監聽譯文第1頁編號128、129
          、130、131），其中第一通內容（A為丙○○方，B為
          丁○○）：「B：跟妳拿二千，好嗎。……A：好」，
          第二通提到：「A：我跟妳講，我丟在路邊，我跟妳
          講一個地址，妳去，錢再拿給我。B：好」，第三通
          講到「……B：我到了土城交流道再打妳的電話嗎？A
          ：對……」，第四通提到：「A：找到了嗎？B ：找
          到了147號那是……加油站的旁邊嗎。A：你看到147
          號前面是不是有一個3段147巷的綠色牌子對不對？B
          ：對。A：那個柱子底下旁邊有一個小花盆。B：有。
          A ：裡面有一包東西，有沒有看到？B：有，白色的
          。A ：拿走就好了」，可見雙方於93年5月12日中午
          聯絡，而於同年5月13日中午交付，代價2,000元未當
          場收取，被告同意以後再拿。因而，被告甲○○前揭
          自白堪認屬實。
        按刑法上犯罪類型為「販賣」者之既、未遂，以買賣
          之標的物已否交付為區分標準（最高法院89年度台上
          字第2798號判決參照）。上開被告二人販賣丁○○安
          非他命2,000元，雙方意思表示業已合致，並已交付
          安非他命給丁○○，雖尚未收取對價，惟販賣仍屬既
          遂（併參最高法院27年滬上字第50號、78年度台上字
          第1667號判決意旨）。
        至於監聽譯文中另有丙○○上開電話與丁○○000000
          0000行動電話聯絡，內容提到「一個球」等內容，惟
          觀對話內容最後不了了之（見檢察官於94年4月12 日
          所提補充理由書附件監聽譯文第2頁編號173），被告
          二人亦否認有此次販賣之情，自難據此認為此次亦有
          販賣丁○○一個球（一個吸食器量）之安非他命。
        另被告丙○○雖於警詢時供稱：其有販賣丁○○安非
          他命，最後一次是93年9月7日在臺北縣土城市○○路
          ○段200號7樓之1賣給丁○○0.5公克安非他命，價錢
          1,000元云云（見第15336號偵查卷第21頁）。惟嗣堅
          稱9月7日此次並未販賣，而此次亦無任何證據足資佐
          證，自亦不得遽為認定。
    ２被告丙○○雖否認共同販賣安非他命犯行及有何販賣意圖
      ，惟其有出面交付安非他命之行為，且以其行動電話作為
      共同販賣安非他命聯絡之工具，已如前述。而被告丙○○
      亦於本院供認：其與被告甲○○之電話，會互相接來接去
      ，確有接過對方打過來購買安非他命之電話等情（見本院
      卷第85頁、第10 7至108頁），是其共同販賣安非他命之
      事實洵堪認定，所辯無非事後卸責之詞，委無足採。
    ３此外，復有被告甲○○所有之透明結晶物7包、分裝袋52
      個、門號0000000000號行動電話1支、被告丙○○所有之
      門號0000000000號行動電話1支扣案可資佐證。上開結晶
      物7包，經鑑驗結果，確為第二級毒品甲基安非他命（總
      淨重199.06公克，經取樣0.13公克鑑驗用罄，剩餘198.93
      公克），亦有內政部警政署刑事警察局93年11月9日刑鑑
      字第0930194671號鑑驗通知書在卷可稽（見第15336號偵
      查卷第173至174頁）。
（三）依上說明，此部分事證明確，被告甲○○、丙○○共同販
      賣第二級毒品甲基安非他命之犯行堪以認定。
二、持有第一級毒品部分：
（一）上揭事實，業據被告甲○○供認不諱，並有海洛因扣案可
      資佐證。而「南哥」交付質押之2包海洛因，經被告甲○○供述：是第15336號偵查卷第60頁照片中第1、3外觀看
      起來顏色褐色之2包。因經警與查扣之其他被告甲○○供
      己施用之3包海洛因一併送交鑑定，於鑑定時將5包混合在
      一起，經臺灣檢驗科技股份有限公司鑑定結果，均呈海洛
      因陽性反應，有該公司94年2月4日CH/2005/10657號濫用
      藥物檢驗報告在卷可參（見原審卷第166頁），又經法務
      部調查局鑑定結果，均含第一級毒品海洛因成分（毛重71
      .47 公克、淨重68.09公克，鑑定驗餘淨重67.90公克、空
      包裝重4.05公克、純度63.30%、純質淨重42.98公克），
      有該局調科壹字第060009751號鑑定通知書附卷可稽（見
      原審卷第260、282頁）。而上開第1、3包海洛因，由照片
      觀之，較其他3包份量稍多，淨重顯然已逾轉讓持有毒品
      加重其刑之數量標準第2條第1項第1款、第2項所規定之第
      一級毒品除去包裝後之淨重5公克。
（二）公訴意旨雖認被告甲○○、丙○○共同販賣第一級毒品海
      洛因云云，惟被告甲○○、丙○○二人均堅決否認有何販
      賣海洛因犯行，被告甲○○辯稱：雖然有販賣安非他命，
      但確未販賣海洛因，施用毒品的朋友會互相打電話問來問
      去是否有海洛因，可否幫忙買？但都只是在電話裡敷衍一
      下。經警扣案之海洛因，其中有3包是供自己施用，另外2
      包褐色的是朋友欠10萬元，拿來作為質押之用。至於扣案
      現金，有部分是準備拿來購買車子之用，不是販賣海洛因
      所得款項等語。被告丙○○辯稱：朋友們知道其與男友有
      施用毒品，就會打電話來問有沒有，其與男友接到電話，
      都只是敷衍一下，並未販賣過海洛因等情。經查：
    １卷內並無任何人指證被告甲○○或丙○○有販賣海洛因之
      情事。
    ２雖依監聽譯文，內容似提及海洛因情事：
      (1)觀諸監聽譯文內容：
        被告甲○○以0000000000號行動電話與使用00000000
          00號電話之自稱「光頭」男子間，於93年5 月13日上
          午8時59分之對話內容（A是甲○○，B是光頭）：「B
          我光頭，之前你那個四一的女生（四分之一錢海洛因
          ）還有沒有，A有，B如果現在有的話，我要跟你拿半
          錢，A好阿，B那要到哪裡見面，A你在那，B景新街，
          A你怎麼沒有跟賴皮在一起，B我出來辦事情，A我在
          金城路雲林鵝肉城這裡，B好，我到雲林鵝肉城再打
          給你，A好」（見檢察官94年4月12日補充理由書附件
          監聽譯文第1頁編號126）。
        被告甲○○以0000000000號行動電話與使用00000000
          00號行動電話之不詳姓名男子間，於93年5 月20日上
          午8時25分之對話內容：「B我到了，A你要什麼，B軟
          的（海洛因），A只要軟的就好了嗎，B沒有，軟的跟
          硬的（安非他命）都要，A要多少，B軟的一半（海洛
          因半錢）就好了，看你要拿多少給我，A 你那邊有多
          少，B有6千，A好，等我一下，我馬上下去，B好」（
          見檢察官94年4月12日補充理由書附件監聽譯文第2頁
          編號176）。
        被告甲○○以0000000000行動電話與使用0000000000
          號電話之柯茂林間，於93年5月22日晚上7時3分之對
          話內容（A是甲○○，B是柯茂林）：「A我還要幫妳
          帶過去嗎？B要，A要帶多少？B四分之一（四分之一
          錢海洛因），A我不過去，要叫別人幫你帶過去喔，B
          那我還要跟你差一點喔，A還要差多少，B我不知道，
          我去湊一下，我這裡是湊一萬了，A這樣就差不多了
          ，連欠我的嗎B對阿，A妳還要給我八千ㄟ，B我還要
          再湊，A好我叫人家帶過去，那我等於沒收到錢了B我
          知道我盡量湊齊給你，A好」（見第15336號偵查卷第
          122頁序別06）。
        被告甲○○以0000000000行動電話與使用0000000000
          號電話之自稱「永福」男子間，於93年6月2日上午11
          時46 分之對話內容（A是甲○○，B是永福）：「B現
          在要多少，A你不知道嗎？B不知道現在的價錢跟以前
          的價錢又不一樣，A你等一下，我問一下，十八（一
          錢海洛因一萬八），你多久會到，B半個鐘頭，A你到
          景新路與景平路口，B好」（見93年度監續字第234號
          卷附監聽譯文序別66）。
          被告丙○○以0000000000行動電話與使用0000000000
          號電話之自稱「永福」男子間，於93年6月2日上午
          12時23分對話內容（A為丙○○，B為永福）：「B小
          玲我到了，我在景新路跟景平路口巷口有一間中醫，
          A 好」（見93年度監續字第234號卷附監聽譯文序別
          67 ）。
        被告甲○○以0000000000行動電話與使用0000000000
          號行動電話之柯茂林間，於93年6月5日晚上9時2分之
          對話內容（A為甲○○，B為柯茂林）：「B黑龜，我
          茂林，他們都在工廠，我們四、五個人公家，我去工
          廠湊一湊再到你那邊，A好，B我跟你講我們是五個人
          公家，我跟他們講二萬，你如果有過去你再那個（套
          好），A好，我知道」（見93年度監續字第234號卷附
          監聽譯文序別8 6）。
        被告甲○○以0000000000行動電話與使用0000000000
          號電話之蕭玉玲間，於93年6月6日凌晨2時13分之對
          話內容：「B現在硬的三千塊多少？A二克，B軟的有
          嗎，A真的沒有，B那我明天打給妳，A好啦」（見93
          年度監續字第234號卷附監聽譯文序別89）。
        被告甲○○以0000000000行動電話與使用0000000000
          號電話之不詳姓名男子間，於93年6月6日上午11時7
          分之對話內容（A為甲○○，B為不詳姓名男子）：「
          B我跟你拿四分之一（四分之一錢海洛因），可不可
          以，A你在哪裡，B在我家，A我等一下打給你」（下
          稱編號7監聽譯文）（見93年度監續字第234號卷附監
          聽譯文序別90）。
        被告以0000000000行動電話與使用0000000000號行動
          電話之自稱「小凱」男子間，(甲)於93年7月23日下午
          14時03分之對話內容（A為甲○○，B為小凱）：「A
          女生有沒有要出整塊的（整塊海洛因），B沒有，他
          們現在幾個人講好了，都出散的，A你那個是白的嗎
          ？B很好的，但是，不是白，是那天你一個退還，一
          個留著的，那個就是了220的，都沒問題的，差就是
          差在金錢上，A高很多，一次多了二、三萬」（見93
          年度監續字第312號卷附監聽譯文序別85）。(乙)又於
          93年7月24日晚上22時2分之對話內容：「B你小姐（
          海洛因）的部分還有沒有欠，A我睡一天才剛起來而
          已，B好，我知道」（見93年度監續字第312號卷附監
          聽譯文序別97）。
        被告甲○○以0000000000號行動電話與使用00000000
          00行動電話之不詳姓名男子間，於93年7月26日下午
          21時40分許之對話內容（A是甲○○，B是不詳姓名男
          子）：「B我APPLE的朋友，我要五千硬的（安非他命
          ），四一軟的（四分之一錢海洛因），A好，B我要到
          那邊找你？A土城明德路與青雲路口，B好，我到了打
          給你」（見93年度監續字第312號卷附監聽譯文序別
          126）。
        被告甲○○以0000000000行動電話與使用0000000000
          號電話之不詳姓名男子間，於93年7月31日上午10時
          36分之對話內容（A為甲○○，B為不詳姓名男子）：
          「B等一下要不要一起去拿女生？A等一下見面再講B
          好」（見93年度續字第312號卷附監聽譯文序別187）
          。
        被告甲○○以0000000000行動電話與使用0000000000
          號行動電話之不詳姓名女子間，於93年8月3日中午12
          時21 分之對話內容（A為甲○○，B為不詳姓名女子
          ）：「A 你在哪裡，B我在樓下，A你要什麼，B女孩
          子啊（海洛因），二千塊，給我多一點，A喔」（見
          93年度監續字第312號卷附監聽譯文序別214）。
        被告甲○○以0000000000行動電話與使用0000000000
          號行動電話之自稱「阿南」男子間，於93年8月20日
          上午10時41分之對話內容（A為甲○○，B為阿南）：
          「B我阿南，女生二千（海洛因），A好啦，好啦，B
          土城嗎？A沒有，我跟你講，我在中興街與景平路那
          一個檳榔攤，快一點喔，B好」（見93年度監續字第
          339號卷附監聽譯文序別332）。
        被告甲○○以0000000000行動電話與使用0000000000
          號行動電話之不詳姓名男子間，於93年8月20日下午
          14時0分之對話內容（A為甲○○，B為不詳姓名男子
          ）：「B 我跟你撥（買）一錢（海洛因）要多少，A
          十五（一萬五千）好嗎，B好，謝謝，要去哪裡見面
          ，A你過來土城快一點，不然我還要去照相要辦身分
          證，怕來不及，B 好」（見93年度監續字第339號卷
          附監聽譯文序別334）。
        被告甲○○以0000000000行動電話與使用0000000000
          號行動電話戊○○之間，(甲)於93年8月11日晚上19時
          之對話內容（A為甲○○，B為戊○○）：「B阿華現
          在要過來載小不點，再五分鐘就到了，A好，B因為小
          不點不知道你那邊，我有跟他講在那個路口下車，我
          有跟他講要怎麼走，小不點到了會打給你，A好，B還
          要四一（四分之一錢海洛因），A好，B他一萬六都會
          拿給你，A好，B你硬的（安非他命）幫我分兩克起來
          ，A好，B小不點到了，你的水車借他用一下，A好，
          他們馬上就到了」（見第15336號偵查卷第124頁序別
          第277）。(乙)於93年8月12日晚上17時13分之對話內容
          （A為甲○○，B為戊○○）「A妳總共要拿多少錢給
          我？B一萬八好像不夠喔！B還差一千嗎？A對嗎？B今
          天的四一（四分之一錢海洛因的錢）沒給你，A上次
          好像也欠一千五，A是，B那下一次補給你，我真的忘
          記了，A要再嗎？B是拿一萬八嗎？B是，A好」」（見
          第15336號偵查卷第124頁序別第282）。
        被告甲○○以0000000000行動電話與使用0000000000
          號電話之綽號「阿祥」間，於93年8月24日下午23時
          11分之對話內容（A為甲○○，B為阿祥）：「B我阿
          祥，我有去拿矮仔林的東西回來回來試是有差一點，
          A他的就是我的嘛，B他的東西怎麼會比我的好，A那
          是一樣的東西，我跟你講的東西都一樣的，B還是我
          加了太多，A我不知道，B大哥對不起我再湊錢去跟你
          拿四一，不然我剩下的東西不曉得要怎麼辦，A好啦
          ，B要去哪裡，A景平路中興街口」（見93年度監續字
          第352號卷附監聽譯文序別359）。
        被告丙○○以0000000000號行動電話與使用00000000
          00行動電話之不詳男子間，於93年5月10日15時56分
          之對話內容（A為丙○○，B為不詳男子）：「B那個
          時候黑龜兄跟我們在圓山路那邊他有沒有跟你交代？
          A沒有，你到員山路了嗎？B我現在在金城路這裡，A
          他叫你到哪裡？B連成路跟員山路口，A你要怎樣？B
          二張（2000元）啊，我有跟他說要先跟他拿二張（
          2000元），晚一點再拿（錢）給他，A軟的（海洛因
          ）嗎？B是，A你有跟他講嗎？B有，A好」（見檢察官
          於94年4月12日補充理由書附件監聽譯文第1頁編號
          118）。
        被告丙○○以0000000000號行動電話與使用00000000
          00號電話之不詳姓名女子「紫君」（小凱女友）間，
          於93年8月27日00時29分之對話內容（A 為丙○○，B
          為紫君）：「B你老公電話幾號？A怎樣？B我要跟他
          調女生（海洛因），A阿弟仔那邊沒有喔？B有啊，我
          不能跟他拿啊！A為什麼？會罵，B對啦，A他現在賭
          博，電話都沒通了ㄟ，我才要跟你說，你在微風對不
          對？B對啊」（見93年度監續字第352號卷附監聽譯文
          序別369）。
        被告甲○○以0000000000行動電話與使用0000000000
          號行動電話之綽號「阿坤」間，於93年7月23日下午
          13時49分之對話內容（A為甲○○，B為阿坤）：「B
          你那個東西到哪裡？A最基本也有一比一，B要怎樣算
          給小弟？」（見93年度續字第312號卷附監聽譯文序
          別84）。
        被告甲○○以0000000000行動電話與使用0000000000
          號行動電話之綽號「阿義」間，於93年7月23日23時
          25分之對話內容（A為甲○○，B為阿義）：「B龜仔
          拿二千A在你樓下快一點下來，B好我現在下去，要拿
          好一點的，A好」（見93年度續字第312號卷附監聽譯
          文序別90）。
        被告甲○○以0000000000號行動電話與使用00000000
          00行動電話之綽號「小凱」間，於93年7月26日下午
          14時1分許之對話內容（A是甲○○，B是綽號小凱）
          ：「B先生好了嗎？A我不知道，我才剛睡醒，B你個
          人還有嗎？A沒那麼多了，B什麼時候會好？A我不知
          道，我等一下打電話看看，B你如果看要不要一起去
          別的地方買，還是說你那邊有的話去你那邊，你等一
          下給我回個消息，A好」（見93年度監續字第312號卷
          附監聽譯文序別123）。
      (2)惟上開譯文內容均無從確認被告甲○○一方已因販賣意
        圖而交付海洛因之事實，且上開並未提到如何販賣之
        金額，且雙方約定再聯繫，即無下文。之交易金額及
        數量均不明確。及之交易對象柯茂林從未指述被告
        二人販賣海洛因。雖約定見面，但無法證明業已交付
        。被告甲○○向對方表示沒有「軟的」東西可以提供
        。被告甲○○並未承諾，且表示以後再聯絡。顯示
        被告甲○○向對方詢問「女生」有無出整塊的，對方表
        示沒有要出整塊的，都出散的，然後被告甲○○提及是
        否有缺「小姐」，但並未表示欲進一步交易。就「軟
        的」並無提及交易金額，約定以後再講，而並無後續相
        關交易之證據。只是表示以後再講，亦無後續之內容
        。均無提及約定交易重量，且無法看出已經交付。
        亦無法看出已經交付之事實。提到硬的及四一，但
        無法由內容確定已經交付海洛因。向被告甲○○提及
        要四一，但未講到價錢問題，且看不出已經交付。內
        容中雖提到軟的，但卻是不了了之。則明白顯示對方
        想要「女生」，但被告丙○○一方毫無答應之任何話語
        。則明顯無法認定從事海洛因交易。是由上開監
        聽譯文及卷內資料，均無法證明被告甲○○、丙○○電
        話之此方有何基於營利目的，而販賣海洛因之情事。
      (3)證人曾清淵警員證稱：因為行動電話有使用易付卡及人
        頭門號之情形，經查證結果，能夠確認之通話對象即記
        明在譯文上，其他無法確認的對象，即記載不詳人士等
        情（見原審卷第249至250頁），被告甲○○、丙○○亦
        表示上開通話對象，就是施用毒品的朋友互相問來問去
        ，未必認識。故實無從僅憑上開通話譯文即為推認有何
        販賣海洛因之事實。
    ３又被告甲○○為警查獲後採集尿液送驗結果，發現其尿液
      呈海洛因代謝物嗎啡陽性反應，有臺灣尖端先進生技醫藥
      股份有限公司93年9月22日濫用藥物檢驗報告及尿液委驗
      單在卷可參（見第15336號偵查卷第117至120頁）。則被
      告甲○○辯稱：本身有施用海洛因之行為，扣案海洛因其
      中3包是其自己吸要用，另褐色2包則是「南哥」積欠10萬
      債務，交付作為質押用的等情，即非無據。至於扣案之現
      金49萬6千元，被告甲○○、丙○○均辯解並非其二人販
      毒所得款項，卷內亦無積極證據證明上開現金係被告等人
      販賣海洛因之價差所得，亦無證據證明扣案分裝袋共57個
      、電子磅秤1台、行動電話共4支係被告甲○○販賣海洛因
      所用之物。是被告甲○○雖持有海洛因之行為，然依上所
      述，尚乏積極證據證明被告甲○○有販賣海洛因之事實，
      亦不能以被告甲○○持有上開扣案海洛因之行為，即推論
      其係意圖販賣而持有。
    ４惟被告甲○○供承：扣案海洛因中有2包褐色部分係「南
      哥」積欠其10萬元債務，而將該部分海洛因交予其，以作
      為上開債務質押用等語，顯見被告甲○○係因質押擔保而
      持有該部分海洛因，則其就該部分海洛因應成立毒品危害
      防制條例第11條第1項之持有第一級毒品海洛因犯行。至
      於扣案另外3包海洛因部分，被告甲○○供承係供其施用
      ，而其為警查獲採尿結果確呈海洛因代謝物陽性反應，已
      如前述，可知被告甲○○係因施用毒品海洛因而持有該部
      分海洛因，被告就持有該此部分海洛因之行為，應為其施
      用海洛因犯行所吸收，而在該案論處，故本案就此部分自
      不審究。
（三）因此，公訴人所舉出之證據尚不能確切證明被告甲○○有
      販賣第一級毒品海洛因之犯行，僅得論以因質押之故而持
      有第一級毒品海洛因之犯行。又被告二人對於前揭第一級
      毒品及第二級毒品事實，均未請求對於共同被告行使詰問
      ，於本院並表示毋庸詰問，是其等詰問權利已獲實質保障
      ，併此說明。
三、論罪部分：
（一）按海洛因及甲基安非他命，分別係毒品危害防制條例第2
      條第2項第1款、第2款所規定之第一級及第二級毒品。被
      告甲○○、丙○○販賣第二級毒品甲基安非他命，均係犯
      毒品危害防制條例第4條第2項之販賣第二級毒品罪。另被
      告甲○○於前揭時地持有扣案2包褐色之第一級毒品海洛
      因，核係犯毒品危害防制條例第11條第1項之持有第一級
      毒品罪。
（二）被告甲○○、丙○○二人，就上揭販賣甲基安非他命之犯
      行，有犯意聯絡及行為分擔，皆為共同正犯。其等先後多
      次販賣第二級毒品犯行，時間緊接，犯罪構成要件相同，
      顯係基於概括之犯意反覆為之，應依連續犯之規定論以一
      罪，除無期徒刑部分依法不得加重外，並加重其刑。因販
      賣第二級毒品而持有之低度行為，已為販賣之高度行為所
      吸收，不另論罪。
（三）公訴意旨雖以被告甲○○當時係販賣海洛因予不詳年籍姓
      名之人，而認被告涉有同條例第4條第1項之販賣第一級毒
      品罪嫌云云。惟查公訴人所舉出之證據尚不能證明被告甲○○有販賣第一級毒品海洛因之犯行，本院復查無其他積
      極事證足資證明被告涉有此部分販賣第一級毒品海洛因罪
      嫌，俱如前述，原應為無罪之諭知，惟公訴意旨係認此部
      分與前揭起訴論罪部分具有「高度行為吸收低度行為」之
      關係，爰不另為無罪之諭知。又原起訴書犯罪事實欄既已
      記載：「並扣得海洛因」等語，應認公訴人已就前揭被告
      甲○○持有第一級毒品海洛因之部分提起公訴，自得依法
      審究。
（四）又被告甲○○係因質押擔保而持有扣案2包褐色之海洛因
      ，除去包裝後之淨重合計應逾5公克以上，合於行政院訂
      定「轉讓持有毒品加重其刑之數量標準」第2條第1款規定
      ，是被告甲○○持有海洛因犯行，應依毒品危害防制條例
      第11條第4項規定加重其刑。
（五）又被告甲○○前因違反毒品危害防制條例案件，經本院於
      民國88年11月17日以87年度上訴字第2760號判處有期徒刑
      5月，並經最高法院於90年4月26日以90台上字第2514號駁
      回上訴；又因違反毒品危害防制條例案件，經臺灣板橋地
      方法院於90年8月9日以90年度訴字第1209號判處有期徒刑
      8月（施用第一級毒品）、6月（施用第二級毒品），應執
      行有期徒刑1年，與前開徒刑接續執行，於92年7月29日縮
      短刑期假釋出監，至同年10月24日縮刑假釋期滿，未經撤
      銷，以已執行論，有本院被告前案紀錄表、臺灣板橋地方
      法院檢察署刑案資料查註記錄表附卷可稽，於有期徒刑執
      行完畢後5年內，再犯本件有期徒刑以上之刑之前揭二罪
      ，均為累犯，除販賣第二級毒品之罪法定刑無期徒刑部分
      依法不得加重外，其所犯販賣第二級毒品安非他命罪有期
      徒刑部分、持有第一級毒品部分，均依刑法第47條之規定
      加重其刑，並遞加重之。
（六）被告甲○○所犯上開連續販賣第二級毒品罪、持有第一級
      毒品罪，犯意各別，罪名互異，應予分論併罰。
四、不另為無罪諭知部分：
（一）販賣第二級毒品甲基安非他命予其他不特定人部分；
    １公訴意旨以：被告甲○○及丙○○被訴販賣第二級毒品甲
      基安非他命犯行，除前揭本院認定部分，並販賣其他不詳
      姓名之人，此部分亦涉有販賣第二級毒品罪嫌。
    ２惟本院業將事證明確，可資認定犯行，一一詳述理由如前
      。至卷內另有其他監聽譯文似亦提及買賣安非他命，如：
      被告丙○○以0000000000號行動電話與使用0000000000
      行動電話之不詳姓名男子（經查該用戶名稱為于德禮）間
      ，於93年4月30日22時03分之對話（見檢察官94年4月12日
      補充理由書附件監聽譯文第1頁編號62）。被告丙○○
      以0000000000號行動電話與使用0000000000行動電話之不
      詳男子（經查該用戶名稱為崔守中）間，於93年5月12日
      15時46分之對話（見檢察官94年4月12日補充理由書附件
      監聽譯文第1頁編號118A）。被告甲○○以0000000000
      行動電話與使用0000000000號行動電話之綽號「小倩」間
      ，於93年8月24日下午16時33分之對話（見93年度監續字
      第352號卷附監聽譯文序別358）。被告甲○○以000000
      0000行動電話與使用0000000000號行動電話之綽號「文龍
      」間，於93年8月25日下午19時2分之對話（見93年度監續
      字第352號卷附監聽譯文序別362）。被告甲○○以0000
      000000號行動電話與使用0000000000行動電話之綽號阿華
      間，於93年5月22日下午19時35分許之對話（見93年度監
      續字第234號卷附監聽譯文序別07）。被告甲○○以000
      0000000號行動電話與使用0000000000行動電話之綽號「
      小凱」間，於93年7月18日下午17時26分許之對話（見93
      年度監續字第312號卷附監聽譯文序別28）。被告甲○○以0000000000行動電話與使用0000000000號電話之綽號
      「阿義」間，於93年7月25日01時49分之對話（見93年度
      監續字第312號卷附監聽譯文序別90）。被告甲○○以
      000 0000000行動電話與使用0000000000號電話之綽號「
      阿坤」間，於93年7月28日下午14時59分之對話（見93年
      度監續字第312號卷附監聽譯文序別151）。被告甲○○
      以0000 000000行動電話與使用0000000000號行動電話之
      綽號「宏其」間，於93年7月29日上午8時54分之對話（見
      93年度監續字第312號卷附監聽譯文序別152）及前揭論及
      販賣第一級毒品之譯文中編號之對話內容。
      惟卷內並無任何人指及被告二人尚有其他販賣甲基安非他
      命之情事，上開對話內容亦無從確定販賣甲基安非他命之
      事實，且有些對話雙方根本不了了之，而無下文，有些內
      容連是否交易安非他命亦無從認定。況依證人曾清淵警員
      之證詞，可以查證出之對象即予註明，其他則無法確認。
      而被告甲○○、丙○○亦未必認識通話對象。是自無從僅
      憑上開通話譯文即推認尚有何其他販賣甲基安非他命之犯
      行。此外復查無其他積極證據足資證明尚有何此部分販賣
      犯行，自屬不能證明此部分販賣第二級毒品犯行，惟公訴
      人既認與前揭有罪部分有連續犯之裁判上一罪關係，爰不
      另為無罪之諭知。
（二）關於被告甲○○販賣第一級毒品海洛因部分，已論以持有
      犯行，與持有具高低度行為關係之販賣犯行，自不另為無
      罪之諭知，詳如前述。
五、被告丙○○無罪部分：
（一）公訴意旨另以：被告丙○○於93年5月起至同年8月間，以
      每包2千元至3千元之代價，連續多次在臺北縣土城市○○
      路雲林鵝肉城、臺北縣五股鄉○○路○段52巷7之10號及其
      他不詳地點，販賣海洛因予姓名年籍不詳之人牟利。嗣於
      93年9月16日上午11時30分許在上開皇城汽車旅館為警查
      獲，當場扣得海洛因5包、分裝袋57個、電子磅秤1台、現
      金49萬6千元、丙○○所有之門號0000000000號行動電話
      ，因認被告丙○○此部分行為，涉有毒品危害防制條例第
      4條第1項罪嫌。
（二）惟被告丙○○堅決否認此部分犯行，依監聽譯文內容，亦
      難證明被告丙○○有販賣海洛因之事實，扣案現金49萬6
      千元亦無積極證據證明係被告丙○○與甲○○共同販賣海
      洛因之價差所得，亦無證據證明扣案分裝袋共57個（上開
      供販賣甲基安非他命之52個及被告丙○○另被查獲之5個
      ）、電子磅秤1台、行動電話共4支係被告販賣海洛因所用
      之物，業如前述。是尚乏積極證據證明被告丙○○有自行
      或為被告甲○○販賣海洛因之事實，此外復查無其他積極
      證據足資證明被告丙○○涉有販賣海洛因罪嫌之犯行，自
      屬不能證明被告丙○○犯罪。
六、對原判決之審查及本院論處罪刑：
（一）對原判決之審查：
    １販賣第二級毒品部分：
      原判決認被告甲○○、丙○○二人販賣第二級毒品甲基安
      非他命罪證明確，予以論罪科刑，固非無見。惟查：(1)被
      告二人販賣之對象、次數、金額，詳如本院認定。原判決
      未予詳查，僅憑被告甲○○之自白，即認定被告二人販賣
      安非他命予柯茂林、陳崑峰各約二、三次、販賣予戊○○
      三次、販賣予「老施」約三、四次、販賣予「福林」一次
      、販賣予丁○○二次，已有未合。且就販賣之次數及每次
      販賣之金額，亦未詳予認定，尤有未當。(2)扣案電子磅秤
      ，依被告甲○○所述，係「南哥」交付（見原審卷第260
      頁），非屬被告甲○○所有。原判決竟將上開電子磅秤作
      為被告二人販賣甲基安非他命之佐證，但未予宣告沒收，
      且未說明何以不予沒收之理由，亦有未當。被告甲○○就
      此部分提起上訴，請求從輕量刑，經斟酌其零星販賣，數
      量非多，得利亦非鉅，且本院所認定之販賣情形，顯較原
      審所認定為少，是其請求從輕量刑，非無理由，且原判決
      關此部分亦有可議；被告丙○○就此部分提起上訴，否認
      共同販賣犯行，雖無足採，惟原判決此部分既有可議，自
      均應由本院就此部分予以撤銷改判。
    ２持有及販賣第一級毒品部分：
      (1)被告甲○○部分：
        原審認被告甲○○持有第一級毒品海洛因罪證明確，予
        以論罪科刑，雖非無見。惟查：被告甲○○因質押而持
        有海洛因2包，該包裝袋即非屬被告甲○○所有，原判
        決竟認定屬被告甲○○所有，依刑法第38條第1項第2款
        之規定予以宣告沒收，自有未合。檢察官就此部分提起
        上訴，指被告甲○○應係共同販賣第一級毒品海洛因，
        指摘原判決不當云云，然查並無證據足以證明其有何販
        賣犯行，檢察官所提上訴，雖無足採，惟原判決此部分
        既有可議，自應由本院將此部分撤銷予以改判。
      (2)被告丙○○部分：
        原判決就此部分，依調查證據之結果，斟酌全辯論意旨
        ，認被告丙○○之犯罪不能證明，依法為無罪之判決，
        經核並無不合。公訴人就此部分提起上訴，指被告丙○○有共同販賣第一級毒品海洛因犯行，指摘原判決不當
        云云，然查並無積極證據足資證明，所提上訴，並無理
        由，應予駁回。
（二）量刑及沒收：
    １被告甲○○部分：
      爰審酌被告甲○○前有毒品犯罪科刑紀錄、與被告丙○○
      共同販賣第二級毒品供人施用，戕害他人身心健康，對於
      國家社會及人民健康造成傷害及其犯罪之動機、目的、手
      段、販賣甲基安非他命之次數、金額、獲利、持有海洛因
      之數量、所生危害、犯後坦承犯行、態度良好等一切情狀
      ，分別量處如主文所示之刑，並定其應執行之刑。
    ２審酌被告丙○○犯罪之動機、目的、手段、因與被告甲○○為男女朋友，思慮未清而販賣甲基安非他命，所為戕害
      他人身心健康，對於國家社會及人民健康造成傷害、販賣
      之次數、金額、獲利非多、犯後飾詞否認等一切情狀，量
      處如主文所示之刑。
    ３沒收部分：
      (1)至扣案甲基安非他命7包（總淨重199.06公克，經取樣
        0.13公克鑑驗用罄，剩餘198.93公克），係查獲之第二
        級毒品，已如前述，在被告二人販賣第二級毒品項下，
        依毒品危害防制條例第18條第1項前段宣告沒收銷燬之
        。盛裝上開毒品甲基安非他命之包裝袋7個，並非毒品
        ，而係用以包裹毒品，防止裸露潮濕並便於攜帶販賣，
        乃被告二人販賣第二級毒品罪所用之物，應依毒品危害
        防制條例第19條第1項規定宣告沒收之。另扣案門號000
        0000000號行動電話1支、分裝袋52個，均係被告甲○○
        所有，供被告二人販賣安非他命犯罪所用之物，業據被
        告甲○○供明在卷；另自被告丙○○之背包內扣得之門
        號0000000000號行動電話1支，則係被告丙○○所有之
        物，亦據被告丙○○供述在卷，核係供被告丙○○與甲○○共同販賣第二級毒品時所用之物（SIM卡依客戶與
        電信公司之約定，屬電信公司所有，不在沒收之列），
        依毒品危害防制條例第19條第1項規定宣告沒收。又被
        告二人販賣安非他命所得金額24,000元，雖未扣案，亦
        應依上開規定併予宣告沒收之，如全部或一部不能沒收
        時，以其財產抵償之。
      (2)被告甲○○本件持有之海洛因2包（連同供己施用之其
        他3包，共淨重68.09公克、驗餘淨重67.90公克、純質
        淨重42.98公克，因鑑驗時將上開5包海洛因粉末混在一
        起，已無從分離），係查獲之第一級毒品，已如前述，
        故連同已無從分離之其他3包海洛因，共5包，一併在被
        告甲○○持有第一級毒品罪下，依毒品危害防制條例第
        18條第1項前段宣告沒收銷燬之。至於盛裝上開毒品海
        洛因之包裝袋2個（海洛因雖混合而無從分離，但外包
        裝袋顯然可分），並非毒品，且既係「南哥」質押，即
        非屬被告甲○○所有，故不予宣告沒收。
      (3)另扣案無門號卡之行動電話（機號000000000000000、
        000000000000000）各1支，並無證據顯示供本件販賣甲
        基安非他命所用，爰不予宣告沒收。又自被告丙○○背
        包扣得之甲基安非他命3包、分裝袋5個，被告丙○○供
        稱上開毒品係供其自己吸食所用、分裝袋係裝耳環之用
        等語，而被告丙○○遭查獲後經警對其採集尿液送驗結
        果，其尿液確呈安非他命類陽性反應，並經臺灣板橋地
        方法院檢察署檢察官聲請原審法院裁定送觀察、勒戒，
        有尿液委驗單、臺灣尖端先進生技醫藥股份有限公司濫
        用藥物檢驗報告總覽、被告丙○○之本院被告前案記錄
        在卷可稽，是被告丙○○供稱該扣案毒品係其施用，堪
        以採信，此外即無證據足以證明該扣案甲基安非他命3
        包、分裝袋5個，與被告丙○○販賣第二級毒品犯罪有
        何關聯，故不於本案宣告沒收銷燬。再被告甲○○持有
        供己施用之海洛因3包（理由已如前述），上開外包裝3
        個，與本件因質押所持有之外包裝2個，顯然可以分離
        ，亦與本件犯罪無關，故亦不宣告沒收。
據上論斷，應依刑事訴訟法第368條、第369條第1項前段、第364
條、第299條第1項前段、毒品危害防制條例第4條第2項、第11
條第1項、第4項、第18條第1項前段、第19條第1項、刑法第11
條、28條、第56條、第47條、第51條第5款，判決如主文。
本案經檢察官郭弘佑到庭執行職務。
中　　華　　民　　國　　94　　年　　12　　月　　16　　日
　　　　　　　　　刑事第三庭審判長法　官  洪光燦
　　　　　　　　　　　　　　　    法　官  江振義
　　　　　　　 　 　　　　　　　　法　官  王詠寰
以上正本證明與原本無異。
如不服本判決，應於收受送達後十日內向本院提出上訴書狀，其
未敘述上訴之理由者並得於提起上訴後十日內向本院補提理由書
（均須按他造當事人之人數附繕本）。
                                  書記官  駱麗君
中　　華　　民　　國　　94　　年　　12　　月　　16　　日
附錄：本案論罪科刑法條全文
毒品危害防制條例第4條
製造、運輸、販賣第1級毒品者，處死刑或無期徒刑；處無期徒
刑者，得併科新臺幣一千萬元以下罰金。
製造、運輸、販賣第 2 級毒品者，處無期徒刑或七年以上有期徒
刑，得併科新臺幣七百萬元以下罰金。
製造、運輸、販賣第 3 級毒品者，處五年以上有期徒刑，得併科
新臺幣五百萬元以下罰金。
製造、運輸、販賣第 4 級毒品者，處三年以上十年以下有期徒刑
，得併科新臺幣三百萬元以下罰金。
製造、運輸、販賣專供製造或施用毒品之器具者，處一年以上七
年以下有期徒刑，得併科新臺幣一百萬元以下罰金。
前五項之未遂犯罰之。
毒品危害防制條例第11條
持有第1級毒品者，處三年以下有期徒刑、拘役或新臺幣五萬元
以下罰金。
持有第 2 級毒品者，處二年以下有期徒刑、拘役或新臺幣三萬元
以下罰金。
持有專供製造或施用第 1 、二級毒品之器具者，處一年以下有期
徒刑、拘役或新臺幣一萬元以下罰金。
持有毒品達一定數量者，加重其刑至二分之一，其標準由行政院
定之。
